【裁判字號】    89,上訴,1472
【裁判日期】    890922
【裁判案由】    毒品危害防制條例
【裁判全文】
臺灣高等法院臺南分院刑事判決               八十九年度上訴字第一四七二號 Ｇ
      上  訴  人
      即  被  告  甲  ○  ○
      指定辯護人  本院公設辯護人  丙  ○  ○
右上訴人因毒品危害防制條例案件，不服臺灣台南地方法院八十九年度訴字第八一四
號中華民國八十九年九月二十二日第一審判決（起訴案號：臺灣台南地方法院檢察署
八十九年度偵字第三二○九號），提起上訴，本院判決如左：
      主      文
上訴駁回。
      事      實
一、甲○○曾於民國（下同）八十年十二月至八十一年八月間，因違反藥事法案件，
    經最高法院與本院分別判處有期徒刑十月與三年確定，嗣經裁定應執行有期徒刑
    三年八月確定，入監服刑後，於八十三年十月間，第一次假釋出獄，嗣於八十四
    年間，又因非法吸用麻醉藥品安非他命罪，經本院判處有期徒刑八月確定，入監
    執行（含前案殘刑二年四月九日）後，於八十七年七月間，第二次假釋出獄，八
    十八年七月三十一日假釋期滿。詎仍不知悔改，緣乙○○於八十八年十一月二十
    八日上午十一時四十分許，在高雄市左營區○○○路四三七號前，為警查獲其持
    有吸用剩餘之安非他命（重約０．九公克，乙○○施用第二級毒品安非他命部分
    ，另由台灣高雄地方法院檢察署執行觀察勒戒完畢）後，配合警方於當日下午一
    時三十分以0000000000號行動電話（甲○○之妻王美珠所有，由甲○○使用）聯絡甲○○購買安非他命，甲○○即基於非法販賣牟利之共同犯意，以
    電話通知丁○○著由丁○○處理毒品交易之事，而乙○○則另依甲○○指示以0
    000000000號行動電話聯絡丁○○表示購買五千元安非他命，丁○○稱
    沒貨，要先付錢，雙方乃約在高速公路九如交流道下見面交錢，同日下午三時十
    分許，丁○○依約前往拿錢時，為警當場逮捕，其等販賣毒品乃未能得逞。
二、案經高雄市政府警察局左營分局報請台灣高雄地方法院檢察署呈請台灣高等法院
    檢察署核轉台灣台南地方法院檢察署檢察官偵辦。
      理      由
一、訊據上訴人即被告甲○○矢口否認於右揭時、地，欲販賣安非他命給乙○○，辯
    稱：八十八年十一月二十八雖接獲乙○○電話問是否有安非他命，其答稱沒有吸
    安非他命，渠並未聯絡丁○○，沒有與丁○○共同販賣安非他命給乙○○云云。
二、經查，乙○○於右揭時間經警局授意聯絡被告買受安非他命，被告當時人雖在新
    竹，然卻在電話內向乙○○表示伊會聯繫丁○○處理，而乙○○另依被告告知之
    電話聯絡丁○○雙方約定先付錢等，於警局指證歷歷，其於偵查中亦供稱：伊電
    話聯絡被告買受安非他命時，被告說「人在新竹，他會叫他朋友先向他（即乙○○收錢），結果那人（即丁○○）來就被抓到... 」云云。核與證人即共犯丁○○於原審審理中所證「被告有跟我聯絡說乙○○要買安非他命，」等語之情節相
    符（見原審卷第十九頁），其二人之供述大致相符。參以被告於原審亦坦承當天
    有跟乙○○說去找丁○○等情（見原審卷第四十六頁），足徵被告與丁○○間確
    有連繫販賣安非他命之事無疑，所辯自非可取。再證人乙○○是配合警方查緝行
    動而以電話聯絡被告及丁○○等情已經乙○○證述在卷，同時乙○○復到庭明確
    證稱「打電話給丁○○時有說要買的份量，是五千元，約在九如交流道拿錢，他
    說身上沒有安非他命要先拿錢。」等語，足見丁○○當時身上雖無安非他命，但
    確已著手販賣毒品行為。證人丁○○固於被告到庭後翻異前詞，改稱被告沒有說
    要他拿安非他命給乙○○，只有說等一下乙○○會打電話給他云云。然被告與丁○○間如無敘及販賣毒品之事，被告何需打電話給丁○○？此外，證人丁○○於
    偵查中辯稱沒有約乙○○要收價金五千元，而是要載乙○○去高雄鳳山喝酒云云
    ，但丁○○同時又供稱在電話中沒有告訴乙○○要去鳳山喝酒等語（見偵查卷第
    五十二頁背面）。惟其既要邀乙○○去喝酒，卻未先徵詢對方是否有空，願意同
    往，殊違常理？又被告甲○○雖另辯稱：於八十八年十一月間，伊人在新竹縣尖
    石鄉工作等語。惟本件既係被告以電話聯絡丁○○共同販賣安非他命予乙○○，
    已如前述，則其當時係在何地，並無影響，是證人即被告之岳父王正雄到庭證稱
    被告是八十七年十月就跟他至新竹工作至八十九年三月底止等語，仍不能資為有
    利被告之認定。是被告及證人丁○○、王正雄所言，乃純屬諉卸迴護之詞，均不
    足採信。本件事證已臻明確，被告犯行洵堪認定，應依法論科。
三、查被告有相類似之前科，且曾吸用安非他命經判刑確定（詳刑案記錄表），其自
    明知安非他命價昂物稀，非法販賣，處罰嚴峻，本件雖無法具體查明被告牟利若
    干，惟被告若無牟利之意，自不致甘冒重刑之危險，而聯絡丁○○非法販賣予乙○○，此由乙○○於偵查中證述被告向其表示要叫丁○○先收錢可為明證。而安
    非他命係第二級毒品，為毒品危害防制條例第二條第二項第二款所明定，核被告
    所為，係犯同條例第四條第五項、第二項之販賣第二級毒品未遂罪。又被告與丁○○就上開犯行間，互有犯意聯絡及行為分擔，均為共同正犯。再被告有事實欄
    所載之犯罪科刑及假釋期滿執行完畢情形，此有本院被告全國刑案紀錄表、台灣
    台南地方法院檢察署刑案資料查註紀錄表各乙紙在卷可按，其於五年之內再犯本
    件有期徒刑以上之罪，為累犯，應加重其刑，惟其著手於犯罪行為之實行而不遂
    ，依未遂犯之例減輕其刑，並先加後減之。原審引用毒品危害防制條例第四條第
    五項、第二項，刑法第十一條前段、第二十八條、第二十六條前段、第四十七條
    之規定，爰審酌被告犯罪之動機、目的、手段、品行、一再觸犯毒品案件、所生
    危害及犯後仍否認犯行等一切情狀，量處有期徒刑肆年，以資懲儆。本院經核原
    審認事用法俱無不合，量刑亦稱妥適，被告上訴意旨否認犯罪，空言指摘原判決
    不當，並無可取，為無理由，應予駁回。
四、公訴意旨另以：被告甲○○與丁○○共同基於販賣第二級毒品安非他命之犯意聯
    絡，以0000000000號行動電話為聯絡工具，於八十八年十一月二十一
    日夜間十一時許，接獲乙○○以該號電話聯絡購買五千元安非他命之電話，約乙○○在台南縣玉井鄉○○道路旁工寮見面，即與丁○○驅車至該處，指示丁○○
    下車交付一包安非他命，乙○○交付購買安非他命之五千元給丁○○轉交給甲○○，因認被告涉犯毒品危害防制條例第四條第二項之罪嫌云云。
五、按犯罪事實應依證據認定之，無證據不得推定其犯罪事實，刑事訴訟法第一百五
    十四條定有明文。所謂犯罪事實之證據，係指足以認定被告確有犯罪行為之積極
    證據而言，該項證據且須適合被告犯罪事實之認定，始得採為斷罪資料（最高法
    院二十九年上字第三一０五號、五十三年台上字第二七五０判例參照）。
六、本件公訴人認被告涉有上開販賣毒品罪嫌，無非以上揭事實，業據證人乙○○指
    述綦詳為據，訊據被告則堅決否認於前開時地有販賣第二級毒品與乙○○，並辯
    稱：八十八年十一月二十一日那天伊人在新竹縣尖石鄉工作等語。經查，證人丁○○亦堅稱並未上開時間與被告共同販賣毒品給乙○○。又證人即被告之岳父王
    正雄於原審到庭證稱被告是八十七年十月就跟他至新竹工作至八十九年三月底止
    等語。再證人乙○○於警訊供稱是被告下車交付毒品收取價款；偵查中改稱是被
    告叫一認識但不知姓名之人下車拿毒品及收錢；至原審審理中則稱是被告下車交
    毒品云云。另警、偵訊中證稱直接以五千元現金交易，原審審理中又改稱先付二
    千元，還欠三千元云云。此外，證人乙○○於警訊中只證稱八十八年十一月二十
    一日向被告買五千元安非他命，在偵查中則又證稱八十七年間，案外人胡正義介
    紹其與被告認識時，也向被告買了一千元，待原審審理中竟又為不同之證述，證
    稱第一次是八十八年十一月初向被告買一千元，沒有其他人在場云云。證人歷次
    證述向被告購買毒品之情節均不一致，證人乙○○於本院又證稱是向丁○○買毒
    品，況又查無其他證據足以佐證證人乙○○確曾向被告甲○○購買安非他命，職
    是，自難僅依證人乙○○前後不一之證詞認定被告有販賣毒品之犯行。被告所辯
    尚非顯違常情，洵堪採信。綜上所陳，此部分尚無確切證據足以證明被告確有販
    賣毒品之行為，此外，復查無其他積極證據足資證明被告有右述犯行，此部分之
    犯罪尚屬不能證明，惟公訴人認此部分與前揭論罪科刑部分屬連續犯關係，為裁
    判上一罪，故不另為無罪之諭知。經核原審此部分之認定，於法並無不當，併此
    說明。
據上論結，應依刑事訴訟法第三百六十八條，判決如主文。
本案經檢察官吳忠賢到庭執行職務。
中    華    民    國      九十      年      二      月      十四        日
                                  臺灣高等法院臺南分院刑事第三庭
                                      審判長法官  黃    崑  宗
                                            法官  莊    俊    華
                                            法官  林    勝    木
右正本證明與原本無異。
如不服本判決，應於判決送達後十日內向本院提出上訴狀，其未敘述理由者並應於提
出上訴狀後十日內向本院補提理由書（應附繕本)。
                                      法院書記官  吳    秋    賢
中    華    民    國      九十      年      二      月      十五        日
附錄法條：
毒品危害防制條例第四條第二項：製造、運輸、販賣第二級毒品者，處無期徒刑或七
                              年以上有期徒刑，得併科新臺幣七百萬元以下罰金
                              。
                      第五項：前四項之未遂犯罰之。


司法院資訊處製作；財團法人民間司法改革基金會備份。
